【裁判字號】    88,易,4495
【裁判日期】    890202
【裁判案由】    詐欺
【裁判全文】
臺灣高雄地方法院刑事判決                        八十八年度易字第四四九五號
    公  訴  人  臺灣高雄地方法院檢察署檢察官
    被      告  甲○○
右列被告因詐欺案件，經檢察官提起公訴（八十八年度偵字第七五八五號），本院判
決如左：
    主  文
甲○○意圖為自己不法之所有，以詐術使人將本人之物交付，處有期徒刑肆月。
    事  實
一、甲○○係從事水電設備裝修工程之人，明知自已無支付能力，又乏現金使用，竟
    意圖為自己不法之所有，於民國八十五年八月十一日，向乙○佯稱：要為其裝設
    高雄縣杉林鄉杉林村合森巷十八號神壇之水電設備，致乙○信以為真，陷於錯誤
    ，與之簽訂工程合約書，約定：「施工日期為八十五年八月十一日，完工日期為
    八十六年三月底，工程總價金為新台幣（下同）二十萬元，施工內容為水電電線
    、錄影機電線裝設及材料等設備」，乙○依約於半年施工期間內陸續將二十萬元
    之工程款交付完畢，詎甲○○至八十八年三月十五日止，僅象徵性施工一成，即
  未再施工，乙○始知受騙。
二、案經乙○訴請臺灣高雄地方法院檢察署檢察官偵查起訴。
    理  由
一、訊據被告甲○○對於右開與乙○簽訂工程合約，迄八十八年三月十五日止，迄未
    完工等情，坦承不諱，惟矢口否認有詐欺犯行，辯稱：伊工程做到八十六年五月
    ，係因乙○沒錢隔間，所以請伊先停工，至八十七年五月乙○叫伊施工，伊因經
    濟及身體不好，始未再前往施工云云。惟查：右揭事實，迭據告訴人指訴綦詳，
    並有工程合約書、存證信函各一紙在卷可稽。且告訴人乙○明確陳稱：伊並無因
    沒錢隔間而請被告停工，係因被告自己未來完工等情明確，本院復審酌，被告自
    八十六年三月完工期限迄今已近三年，被告對依工程合約應完工之廁所水電、浴
    室設備、熱水爐、日光燈、加壓機、馬桶電眼等主要設備項目，皆未完工，自八
    十八年三月起迄今之訴訟期間內，被告多次向檢察官、法官當庭表示，要在短期
    內完工，惟迄本案八十九年一月十八日辯論終結為止，被告仍未依其承諾將工程
    完工等情，應堪認被告自始即有不法所有之意圖。其以簽訂工程合約方式而詐騙
    告訴人之工程款，至為明顯。是被告上開所辯，顯係事後卸責之詞，尚難採信。
    事證明確，被告右開詐欺犯行，洵堪認定。
二、核被告所為，係犯刑法第三百三十九條第一項詐欺取財罪。爰審酌被告為從事水
    電工程之人，在與告訴人簽訂工程合約後，且於告訴人交付款項後，未依約履行
    ，詐欺告訴人之金錢，並造成告訴人之財產損失，犯後猶藉詞推委，拒不依約完
    工，迄今未與告訴人達成和解等一切情狀，量處如主文所示之刑。
據上論斷，應依刑事訴訟法第二百九十九條第一項前段，刑法第三百三十九條第一項
，罰金罰鍰提高標準條例第一條前段，判決如主文。
中      華      民      國    八十九    年      二      月      二      日
                                  臺灣高雄地方法院刑事第二庭
                                      法  官  施  柏  宏
右為正本，係照原本作成，證明與原本無異。
如不服本判決，應於送達後十日內，向本院提出上訴狀。
                                      書記官  邱  秋  珍
中      華      民      國    八十九    年      二      月      八      日
附錄本案論罪科刑法條全文
刑法第三百三十九條
意圖為自己或第三人不法之所有，以詐術使人將本人或第三人之物交付者，處五年以
下有期徒刑、拘役或科或併科一千元以下罰金。


司法院資訊處製作；財團法人民間司法改革基金會備份。
